臺灣臺中地方法院刑事判決　
110年度簡上字第288號
上  訴  人  
即  被  告  蕭麒鈞


選任辯護人  何俊龍律師
上列上訴人即被告因竊盜案件，不服本院民國110年4月30日110
年度中簡字第985號第一審簡易判決（聲請簡易判決處刑案號：1
10年度偵字第10136號），提起上訴，本院判決如下：
    主    文
上訴駁回。
    犯罪事實及理由
一、本案經本院審理結果，認第一審刑事簡易判決認事用法及量
    刑均無不當，應予維持，除證據部分補充「上訴人即被告蕭
    麒鈞（下稱被告）於本院審理中之自白」外，餘均引用第一
    審刑事簡易判決書所載之犯罪事實、證據及理由（如附件）
    。
二、本判決下述所引用被告以外之人於審判外之供述證據，均經
    本院於審判時當庭直接提示而為合法調查，檢察官、被告及
    其選任辯護人均同意作為證據（見本院簡上字卷第133頁）
    ，而本院審酌上開供述證據資料製作時之情況，並無不當取
    供或證明力明顯過低之瑕疵，認以之作為證據應屬適當，依
    刑事訴訟法第159條之5 規定，認均具有證據能力。又按除
    法律另有規定外，實施刑事訴訟程序之公務員因違背法定程
    序取得之證據，其有無證據能力之認定，應審酌人權保障及
    公共利益之均衡維護，刑事訴訟法第158 條之4 定有明文。
    本案所引用之非供述證據，並無證據證明係實施刑事訴訟程
    序之公務員違背法定程序所取得，且檢察官、被告及其選任
    辯護人均未表示無證據能力，自應認均具有證據能力，先予
    敘明。
三、被告及其選任辯護人上訴意旨略以：㈠被告始終坦承犯行、
    犯罪情節輕微，並考量被告家庭成員狀況（如本院簡上字卷
    第165至183頁所示）、經濟壓力沉重，及被告係因前開生活
    壓力引發之精神疾病（詳如本院簡上字卷第151至163頁）始
    為本案犯行等情狀，本案實有情輕法重之情形，原審未適用
    刑法第59條減輕其刑，容有違誤；㈡被告經此偵審程序，已
    知所警惕，並有尋求醫療協助及正當舒緩壓力之作為，請予
    以緩刑宣告等語。
四、經查：
　㈠按刑法第59條規定之酌量減輕其刑，必須犯罪另有特殊之原
    因與環境，在客觀上足以引起一般同情，認為即使宣告法定
    最低度刑，猶嫌過重者，始有其適用。此所謂法定最低度刑
    ，固然包括法定最低本刑；惟遇有其他法定減輕事由時，則
    係指適用其他法定減輕事由減輕其刑後之最低度刑而言。倘
    被告另有其他法定減輕事由，應先適用該法定減輕事由減輕
    其刑後，猶認其犯罪之情狀顯可憫恕，即使科以該減輕後之
    最低度刑仍嫌過重者，始得適用刑法第59條規定酌量減輕其
    刑（最高法院105年度台上字第2625號判決意旨參照）。復
    按量刑固屬法院自由裁量之職權，然仍應受比例原則等法則
    之拘束，並非可恣意為之，致礙及公平正義之維護，必須兼
    顧一般預防之普遍適應性與具體個案特別預防之妥當性，始
    稱相當。而刑法第59條之酌量減輕其刑，必於犯罪之情狀，
    在客觀上足以引起一般同情，認為即予宣告法定低度刑期，
    猶嫌過重者，始有其適用；至於被告無前科、家境貧困、肢
    體殘障、坦白犯行，犯罪所得低微等情狀，僅可為法定刑內
    從輕科刑之標準，不得據為酌量減刑之理由（最高法院94年
    度台上字第9號判決意旨參照）。
　㈡審酌被告雖有前述經濟壓力沉重、身心狀態不佳之情況，惟
    查，被告於本案案發前即民國109年間已因竊盜案件為警查
    獲，並經法院判處罪刑，有臺灣高等法院被告前案紀錄表1
    份在卷可參（本院簡字卷第15頁、本院簡上字卷第43頁），
    且被告為有相當智識程度及社會歷練之成年人，其亦知悉不
    能未經付款逕將商店內之商品取走等情，業經被告於本院審
    理時供述在卷（見本院簡上字卷第137頁），猶為本案犯行
    ，即於110年2月6日下午接續進入臺中市○區○○路0段000號2
    樓「小米之家臺中店」賣場內竊取「米家便攜電動剃鬍刀 
    」1台、「MiWatch Lite小米手錶（白色）」2個得手，且上
    開財物價值並非微薄；另參以被告於警詢時明確供稱：（警
    問：你為何要竊取店家商品？做何用途？）想要過年期間拿
    來送禮，因為生病請太多假，所以沒有薪水，才會有行竊的
    行為。用途是拿來送禮等語（見偵卷第19頁），足見被告之
    犯罪動機係因無足夠金錢購買前述財物，尚非為滿足個人或
    家庭基本生活需求而為本案犯行。縱認被告身心狀況不佳，
    家庭生活及經濟壓力負擔甚重，且就本案始終坦承犯行，並
    返還竊取財物並與被害人小米之家臺中店達成和解（見偵卷
    第35、61頁），然至多僅係在法定刑度內從輕量刑之因子，
    難認其犯罪有何特殊之原因與環境等，在客觀上顯然足以引
    起一般同情，而認予以宣告法定最低度刑，仍嫌過重之情形
    ，自無適用刑法第59條規定酌量減輕其刑之餘地。是被告及
    其選任辯護人此部分之主張，尚難採取。
　㈢按量刑輕重係屬事實審法院得依職權自由裁量之事項，茍已
    斟酌刑法第57條各款所列情狀而未逾法定刑度，即不得遽指
    為違法。原審認被告罪證明確，因而適用刑法第320條第1項
    、第41條第1項前段，並審酌被告正值青壯，竟不思以合法
    途徑賺取財物，率以竊取方式侵犯他人財產法益，缺乏尊重
    他人財產權之觀念，價值觀偏差，惟念及被告犯罪手段尚屬
    平和，所竊取之物價值不高，犯罪所生危害非重，兼衡被告
    犯後坦承犯行，並已與被害人小米之家臺中店達成和解賠償
    損失之態度，另被害人小米之家臺中店表示不追究被告責任
    之意見（見偵卷第61頁），暨被告自陳之教育程度、職業、
    家庭經濟狀況（見被告警詢筆錄「受詢問人欄」之記載）等
    一切情狀，量處拘役40日，如易科罰金，以新臺幣1千元折
    算1日。經核原判決已具體斟酌刑法第57條各款所列情形而
    為量定，未逾法定刑之範圍，亦與罪刑相當原則、比例原則
    無違，要無輕重失衡或偏執一端之情形，尚屬妥適。被告及
    其選任辯護人認原審量刑過重等情，亦無可採。
　㈣刑法第74條第1項第1款、第2款規定宣告緩刑之前提要件為：
    一、未曾因故意犯罪受有期徒刑以上刑之「宣告」者；二、
    前因故意犯罪受有期徒刑以上刑之宣告，執行完畢或赦免後
    ，五年以內未曾因故意犯罪受有期徒刑以上刑之「宣告」者
    。被告是否合於該前提要件，係以後案宣示判決時，被告是
    否曾受該2 款所定刑之宣告為認定基準，不論前之宣告刑已
    否執行，亦不論被告犯罪時間在前或在後，倘若前已受有期
    徒刑之宣告，即不得於後案宣告緩刑（最高法院110年度台
    上字第2180、2283、2284、2285、2286、2287、2888、2289
    號判決意旨參照）。經查，被告因竊盜案件，經本院以110
    年度易字第1875號判決有期徒刑3月，並於110年12月7日確
    定等情，有臺灣高等法院被告前案紀錄表1份附卷可憑（見
    本院簡上字卷第123至124頁），揆諸上開說明，被告既於本
    案宣判前，曾受有前述期徒刑以上刑之宣告，自不符合緩刑
    要件，被告及其選任辯護人此部分主張，亦難憑採。
　㈤從而，經核原判決認事用法並無違誤，量刑亦屬允當，無任
    何偏重不當或違法之處，已如前述。被告上訴以原審判決未
    適用刑法第59條減刑，有認事用法及判決違背法令之違誤，
    及請求為緩刑宣告等語，並無可採。其上訴為無理由，應予
    駁回。
據上論斷，依刑事訴訟法第455條之1第1項、第3項、第373條、
第368條，判決如主文。
本案經檢察官李毓珮聲請簡易判決處刑，檢察官林卓儀到庭執行
職務。
中　　華　　民　　國　　111 　年　　1 　　月　　25　　日
                  刑事第五庭     審判長法  官  唐中興
                                       法  官  黃世誠
                                       法  官  李怡真
以上正本證明與原本無異。
不得上訴。
　　　　　　　　　　　　　　　　　　　 書記官  林怡君
中　　華　　民　　國　　111 　年　　1 　　月　　25　　日
附錄本案論罪科刑法條全文：
中華民國刑法第320條
意圖為自己或第三人不法之所有，而竊取他人之動產者，為竊盜
罪，處5年以下有期徒刑、拘役或50萬元以下罰金。
意圖為自己或第三人不法之利益，而竊佔他人之不動產者，依前
項之規定處斷。
前二項之未遂犯罰之。
【附件】
臺灣臺中地方法院刑事簡易判決
110年度中簡字第985號
聲　請　人　臺灣臺中地方檢察署檢察官
被　　　告　蕭麒鈞  男　(民國00年0月0日生)
　　　　　　　　　　身分證統一編號：Z000000000號
　　　　　　　　　　住臺中市○○區○○○路0段00號3樓
上列被告因竊盜案件，經檢察官聲請簡易判決處刑（110年度偵
字第10136號），本院判決如下：
    主    文
蕭麒鈞犯竊盜罪，處拘役肆拾日，如易科罰金，以新臺幣壹仟元
折算壹日。
    犯罪事實及理由
一、本案犯罪事實及證據均引用檢察官聲請簡易判決處刑書之記
    載。（如附件）
二、核被告蕭麒鈞所為，係犯刑法第320條第1項之竊盜罪。被告
    於檢察官聲請簡易判決處刑書犯罪事實欄所載時、地，先後
    竊取告訴代理人陳建宇所管領之「米家便攜電動剃鬍刀」1
    臺、「MiWatch Lite小米手錶（白色）」2個，係於密切接
    近之時間及同一地點實行，侵害同一法益，各行為之獨立性
    極為薄弱，顯係出於同一意圖為自己不法所有之目的，依一
    般社會健全觀念，尚難以強行分開，應視為數個舉動之接續
    實行，合為包括之一行為予以評價，屬接續犯。
三、爰以行為人之責任為基礎，審酌被告正值青壯，竟不思以合
    法途徑賺取財物，率以竊取方式侵犯他人財產法益，缺乏尊
    重他人財產權之觀念，價值觀偏差，惟念及被告犯罪手段尚
    屬平和，所竊取之物價值不高，犯罪所生危害非重，兼衡被
    告犯後坦承犯行，並已與告訴人公司達成和解賠償損失之態
    度，另告訴人公司表示不追究被告責任之意見（見偵卷第61
    頁），暨被告自陳之教育程度、職業、家庭經濟狀況（見被
    告警詢筆錄「受詢問人欄」之記載）等一切情狀，量處如主
    文所示之刑及諭知易科罰金之折算標準，以示懲儆。至和解
    書上固載稱同意法院給予被告緩刑之寬免，然本院審酌被告
    甫於109年10月31日犯竊盜罪，經臺灣臺中地方檢察署於109
    年12月16日偵查分案，復由本院以110年度中簡字第489號判
    處罪刑，其仍不知警惕，猶為本案竊盜犯行，實難排除被告
    有再犯之可能，不宜宣告緩刑，附此敘明。
四、再被告所竊得之「米家便攜電動剃鬍刀」1臺、及其中「MiW
    atch Lite小米手錶（白色）」1個，業已發還告訴代理人，
    有卷附贓物認領保管單可參（見偵卷第35頁），堪認被告已
    將此部分所得利益返還被害人，爰依刑法第38條之1第5項規
    定，不予宣告沒收或追徵；另被告所竊得其中「MiWatch Li
    te小米手錶（白色）」1個，雖未扣案，亦未發還告訴人公
    司或告訴代理人，然被告已與告訴人公司達成和解，並履行
    完畢業如前述，應認被告就此部分實際上已無犯罪所得，若
    仍諭知沒收，應屬過苛，爰依刑法第38條之2第2項之規定，
    不予宣告沒收或追徵。
五、依刑事訴訟法第449條第1項前段、第3項、第454條第2項，
    刑法第320條第1項、第41條第1項前段，刑法施行法第1條之
    1第1項，逕以簡易判決處刑如主文。
六、如不服本判決，得自收受送達之日起20日內向本院提出上訴
    狀，上訴於本院第二審合議庭（須附繕本）。
本案經檢察官李毓珮聲請以簡易判決處刑。
中    華    民    國   110    年     4    月    30    日
                  臺中簡易庭    法  官  江健鋒
以上正本證明與原本無異。
告訴人或被害人如不服判決，應備理由具狀向檢察官請求上訴，
上訴期間之計算，以檢察官收受判決正本之日起算。
                                書記官  呂偵光
中    華    民    國   110    年     4    月    30    日
　
附錄本案論罪法條全文：
中華民國刑法第320條：
意圖為自己或第三人不法之所有，而竊取他人之動產者，為竊盜
罪，處五年以下有期徒刑、拘役或50萬元以下罰金。
意圖為自己或第三人不法之利益，而竊佔他人之不動產者，依前
項之規定處斷。
前二項之未遂犯罰之。
　
　
附件：
臺灣臺中地方檢察署檢察官聲請簡易判決處刑書          息股
110年度偵字第10136號
    被      告  蕭麒鈞  男  35歲（民國00年0月0日生）
                        住臺中市○○區○○○路0段00號3樓
                        國民身分證統一編號：Z000000000號
上列被告因竊盜案件，業經偵查終結，認為宜聲請以簡易判決處
刑，茲敘述犯罪事實及證據並所犯法條如下：
        犯罪事實
一、蕭麒鈞意圖為自己不法之所有，基於竊盜之犯意，先於民國
    110年2月6日17時20分許至同日17時28分許之間，進入臺中
    市○區○○路0段000號2樓「小米之家臺中店」賣場內，徒手竊
    取貨架上之商品「米家便攜電動剃鬍刀 」1台（價值新臺幣
    〈下同〉895元）、「MiWatch Lite小米手錶（白色）」1個(
    價值1495元）等物。得手後，分別將上揭商品藏入外套、背
    包中，未結帳即步出店外，向店外等候不知情之配偶謝若蘭
    拿取白色手提購物袋後，接續同一竊盜犯意，於同日17時28
    分許至同日17時32分許之間，再進入上揭店內，徒手竊取貨
    架上之商品「MiWatch Lite小米手錶（白色）」1個(價值14
    95元）。得手後，藏入白色手提購物袋內，未結帳即步出店
    外，隨後騎乘牌照號碼XH2-859號普通重型機車逃逸。嗣經
    管領人即該店店長陳建宇於同日晚上打烊盤點時，發現商品
    失竊，調閱監視器錄影畫面確認後，報請警方處理，經警循
    線查悉上情，扣得「米家便攜電動剃鬍刀 」1台、「MiWatc
    h Lite小米手錶（白色）」1個等物(已發還陳建宇），並經
    蕭麒鈞與店家協議給付價金1495元和解，購買「MiWatch Li
    te小米手錶（白色）」1個。
二、案經陳建宇訴由臺中市政府警察局第二分局報告偵辦。
        證據並所犯法條
一、上揭犯罪事實，業據被告蕭麒鈞於警詢及本署偵查中坦承不
    諱，核與告訴人陳建宇於警詢指訴之情節相符，且有查獲警
    員偵辦刑案職務報告書、臺中市政府警察局第二分局扣押筆
    錄、扣押物品目錄表、贓物認領保管單、現場及路口監視器
    錄影畫面翻拍照片44張、查扣商品照片2張、和解書影本、
    牌照號碼XH2-859號普通重型機車車輛詳細資料報表等附卷
    可參。足認被告之自白與事實相符，其犯嫌堪以認定。
二、核被告所為，係犯刑法第320條第1項之竊盜罪嫌。被告所竊
    得如犯罪事實所述商品，為被告之犯罪所得，然業經發還告
    訴人及賠償告訴人等值之金錢，爰不聲請宣告沒收。
三、依刑事訴訟法第451條第1項聲請逕以簡易判決處刑。
    此致
臺灣臺中地方法院
中    華    民    國   110    年    4     月    12    日
                              檢  察  官  李毓珮
本件正本證明與原本無異
中    華    民    國   110    年    4     月    14    日
                              書  記  官  陳韻羽